bg-BG: Повърхностна текстура на дунапреновите блокове.: Гола пяна; Покрит с плат; Текстурирана/неплъзгаща се; С винилово покритие (забърсващо се); С водоустойчиво покритие; Друга
ko: 폼 블록 표면 질감: 베어 폼; 패브릭 커버; 질감 처리/미끄럼 방지; 비닐 커버(닦아내는 방식); 방수 코팅; 기타
ro-RO: Spuma blochează textura suprafeței: Spumă simplă; Acoperit cu material textil; Texturat/anti-alunecare; Acoperit cu vinil (ușor de curățat); Cu strat impermeabil; Altele
sl-SI: Površinska tekstura penastih blokov: Gola pena; Prevlečeno s tkanino; Teksturirano/nedrseče; Prevlečeno z vinilom (enostavno čiščenje); Vodoodporni premaz; Drugo
th: พื้นผิวของบล็อกโฟมมีลักษณะเฉพาะ: โฟมเปลือย; หุ้มผ้า; มีเทกเจอร์/กันลื่น; หุ้มไวนิล (เช็ดทำความสะอาดได้); เคลือบกันน้ำ; อื่นๆ
hr-HR: Tekstura površine pjenastih blokova: Gola pjena; Prekriveno tkaninom; S teksturom / protuklizno; Prekriveno vinilom (perivo); S vodootpornim premazom; Ostalo
el: Υφή επιφάνειας των μπλοκ αφρού: Γυμνός αφρός; Με υφασμάτινη επένδυση; Ανάγλυφο/αντιολισθητικό; Με επένδυση βινυλίου (καθαρίζεται με πανί); Με αδιάβροχη επίστρωση; Άλλο
it: Blocchi di schiuma con texture superficiale: Schiuma nuda; Rivestito in tessuto; Testurizzato/antiscivolo; Rivestito in vinile (lavabile con spugna); Con rivestimento impermeabile; Altro
sv: Ytstruktur för skumblock: Ren skumplast; Tygklädd; Strukturerad/halkfri; Vinylklädd (avtorkbar); Vattentät beläggning; Övrigt
pt-BR: Textura da superfície dos blocos de espuma: Espuma nua; Revestido com tecido; Texturizado/antiderrapante; Revestido de vinil (fácil de limpar); Revestido com material à prova d'água; Outro
de: Oberflächenstruktur von Schaumstoffblöcken: Blankschaum; Stoffbezogen; Strukturiert/Rutschfest; Vinylbezogen (abwischbar); Wasserfest beschichtet; Sonstiges
hu: Habszivacs blokkok felületi textúrája: Bevonat nélküli hab; Szövettel bevont; Texturált / Csúszásgátló; Vinilbevonatos (letörölhető); Vízálló bevonatú; Egyéb
nb: Skum blokkerer overflatetekstur: Ubehandlet skum; Stofftrukket; Teksturert / sklisikker; Vinyltrukket (kan tørkes av); Vanntett belegg; Annet
cs: Povrchová textura pěnových bloků: Čistá pěna; Potažené látkou; Texturované/protiskluzové; Potažené vinylem (omyvatelné); S voděodolnou vrstvou; Ostatní
da: Overfladetekstur på skumklodser: Ren skum; Stofbeklædt; Struktureret/skridsikker; Vinylbeklædt (aftørres); Vandtæt belægning; Andet
zh-TW: 泡棉積木表面質地: 裸露泡棉; 布面包覆; 紋理/防滑; 乙烯基包覆 (可擦拭清潔); 防水塗層; 其他
zh-CN: 泡沫块表面纹理: 裸泡棉; 布套包覆; 有纹理/防滑; 乙烯基包覆（可擦拭清洁）; 防水涂层; 其他
lt-LT: Putplasčio blokų paviršiaus tekstūra: Plikas putplastis; Dengtas audiniu; Tekstūruotas / neslidus; Dengtas vinilu (nuvalomas); Dengtas neperšlampama danga; Kita
vi: Kết cấu bề mặt khối xốp: Xốp trần; Phủ vải; Có kết cấu/chống trượt; Phủ nhựa vinyl (dễ lau chùi); Phủ chống nước; Khác
sk-SK: Povrchová textúra penových blokov: Čistá pena; Potiahnuté látkou; Textúrované/protišmykové; Potiahnuté vinylom (umývateľné); S vodoodolnou úpravou; Iné
ja: 発泡ブロックの表面質感: ベアフォーム (カバーなし); ファブリックカバー; テクスチャー/滑り止め; ビニールカバー (拭き掃除可能); 防水コーティング; その他
fi: Vaahtomuovipalikoiden pintarakenne: Paljas vaahtomuovi; Kangaspäällysteinen; Teksturoitu/liukumaton; Vinyylipäällysteinen (pyyhittävä); Vedenpitävä pinnoite; Muu
pt-PT: textura da superfície dos blocos de espuma: Espuma sem revestimento; Revestido a tecido; Texturado/antiderrapante; Revestido a vinil (fácil de limpar); Revestimento impermeável; Outro
ru: Текстура поверхности пеноблоков: Гладкая пена; С тканевым покрытием; Текстурированная/нескользящая; С виниловым покрытием (моющаяся); С водонепроницаемым покрытием; Другое
es: Textura superficial de los bloques de espuma: Espuma descubierta; Cubierta de tela; Texturizada/antideslizante; Cubierta de vinilo (fácil de limpiar); Con revestimiento impermeable; Otro
nl: Foamblokken oppervlaktextuur: Kaal schuim; Bekleed met stof; Met textuur/antislip; Bekleed met vinyl (afneembaar); Met waterdichte coating; Overige
en: Foam blocks surface texture: Bare foam; Fabric-covered; Textured/non-slip; Vinyl-covered (wipe-clean); Waterproof-coated; Other
fr: Texture de surface des blocs de mousse: Mousse nue; Recouvert de tissu; Texturé / antidérapant; Recouvert de vinyle (lavable à l’éponge); Enduit imperméable; Autre
tr: Köpük blok yüzey dokusu: Kaplamasız köpük; Kumaş kaplamalı; Dokulu/kaymaz; Vinil kaplamalı (silinebilir); Su geçirmez kaplamalı; Diğer
pl: Tekstura powierzchni bloków piankowych: Surowa pianka; Pokryta materiałem; Teksturowana / antypoślizgowa; Pokryta winylem (łatwa w czyszczeniu); Z powłoką wodoodporną; Inna